臺灣高等法院臺中分院刑事判決　　　　96年度上訴字第1078號
上　訴　人
即　被　告　甲○○
上列上訴人因毒品危害防制條例案件，不服臺灣彰化地方法院96
年度訴字第143號中華民國96年3月14日第一審判決（起訴案號：
臺灣彰化地方法院檢察署95年度偵字第10814號），提起上訴，
本院判決如下：
    主  文
上訴駁回。
    事  實及理  由
一、本案經本院審理結果，認第一審判決認事用法及量刑均無不
    當，應予維持，並引第一審判決書記載之事實、證據及理由
    。（如附件）
二、被告提起上訴未提出任何有利證據及辯解，嗣經合法傳喚亦
    均未到庭，或以書狀為任何陳述，空言上訴，其上訴為無理
    由，應予駁回。
三、被告經合法傳喚，無正當理由而不到庭，爰不待其陳述，逕
    行判決。
四、據上論斷，應依刑事訴訟法第三百七十三條、第三百六十八
    條、第三百七十一條，判決如主文。
本案經檢察官乙○○到庭執行職務。
中　　華　　民　　國　　96　　年　　5　　月　　30　　日
            刑事第四庭    審判長法　官  洪  耀  宗
                                法　官  江  德  千
                                法　官  劉  登  俊
上列正本證明與原本無異。
如不服本判決應於收受送達後十日內向本院提出上訴書狀，其未
敘述上訴之理由者並得於提起上訴後十日內向本院補提理由書（
均須按他造當人之人數附繕本）。
                                書記官  粘  銘  環
中　　華　　民　　國　　96　　年　　5 　　月　　31　　日
附件
臺灣彰化地方法院刑事判決　　　　　　　 96年度訴字第143號
公　訴　人　臺灣彰化地方法院檢察署檢察官
被　　　告　甲○○　男　52歲（民國○○年○○月○○日生）
　　　　　　　　　　身分證統一編號：Ｚ000000000號
　　　　　　　　　　住彰化縣田中鎮○○路154號
上列被告因違反毒品危害防制條例案件，經檢察官提起公訴（九
十五年度毒偵字第一○八一四號），本院裁定由受命法官獨任進
行簡式審判程序判決如下：
    主  文
甲○○施用第一級毒品，累犯，處有期徒刑拾月。扣案之第一級
毒品海洛因壹包（淨重零點壹壹公克）沒收銷燬之。
    事  實
一、甲○○前於民國八十七年間曾因施用毒品案件，經送觀察、
    勒戒後，認有繼續施用毒品之傾向，復送強制戒治，嗣於八
    十七年十二月二十二日因停止戒治付保護管束而出所，並於
    八十八年七月一日因保護管束期滿未經撤銷而視為執行完畢
    ，並由臺灣高雄地方法院檢察署檢察官於八十八年八月二十
    六日以八十八年度戒毒偵字第一○九號為不起訴處分確定。
    復於上開強制戒治執行完畢後五年內之九十三年間再犯施用
    第一級毒品案件，經本院判處有期徒刑九月確定，而其入監
    執行後，於九十四年四月十七日執行完畢。詎其仍不知悔改
    ，竟基於施用第一級毒品海洛因之犯意，於九十五年十一月
    二十二日某時，在彰化縣田中鎮○○路路旁，以將海洛因摻
    入香菸內再點火吸食之方式，施用海洛因一次。嗣於同日下
    午三時三十分許，為警在彰化縣田中鎮○○路與崁頂路路口
    查獲，並扣得海洛因一包（淨重○‧一一公克）。
二、案經彰化縣警察局田中分局報告臺灣彰化地方法院檢察署檢
    察官偵查起訴。
    理  由
一、訊據被告甲○○對於上揭施用第一級毒品海洛因之犯行坦承
    不諱，且其於事實欄所載時、地為警查獲後，經警採集其尿
    液送驗後，結果呈嗎啡陽性反應，有尿液代號與真實姓名對
    照認證單及詮昕科技股份有限公司濫用藥物尿液檢驗報告各
    一紙附卷可稽；又扣案之白粉一包，經送請法務部調查局檢
    驗結果，確係海洛因無訛，亦有該局出具之鑑定通知書一紙
    在卷可按，足徵被告之自白與事實相符。又按修正毒品危害
    防制條例就施用毒品者，僅於「初犯」及「五年後再犯」二
    種情形，有其追訴條件之限制，即須於初犯經觀察、勒戒或
    強制戒治釋放後，五年內均無施用毒品之行為，始能認其前
    所實施之觀察、勒戒或強制戒治已足遮斷毒癮，而得於五年
    後再犯時，再予適用初犯之規定，重行觀察、勒戒等程序；
    倘五年內已經再犯，被依法追訴處罰，縱其第三次（或第三
    次以上）施用毒品之時間在初犯釋放五年以後，即與「五年
    後再犯」之情形有別，且因已於「五年內再犯」，顯見其再
    犯率甚高，原實施觀察、勒戒或強制戒治，已無法收其實效
    ，而無五年戒斷期之存在，自無再經觀察、勒戒及強制戒治
    之必要，應由檢察官逕行起訴，最高法院九十五年度台非字
    第五九號判決、九十五年度台非字第六五號判決及九十五年
    度第七次刑事庭會議決定足供參照。查本件被告曾於八十七
    年間因施用毒品案件，經送觀察、勒戒後，認有繼續施用毒
    品之傾向，復送強制戒治，嗣於八十七年十二月二十二日因
    停止戒治付保護管束而出所，並於八十八年七月一日因保護
    管束期滿未經撤銷而視為執行完畢，並由臺灣高雄地方法院
    檢察署檢察官於八十八年八月二十六日以八十八年度戒毒偵
    字第一○九號為不起訴處分確定；又於九十三年間再犯施用
    第一級毒品案件，經本院判處有期徒刑九月確定，而其入監
    執行後，於九十四年四月十七日執行完畢等情，有臺灣彰化
    地方法院檢察署刑案資料查註紀錄表及臺灣高等法院被告全
    國前案紀錄表各一份在卷可參，是以依照上開說明，本件被
    告施用毒品之犯行既經檢察官提起公訴，本院自應依法論科
    。綜上，本件事證明確，被告上開施用毒品之犯行，應堪認
    定。
二、核被告甲○○所為，係犯毒品危害防制條例第十條第一項之
    施用第一級毒品罪。被告持有第一級毒品海洛因並進而施用
    ，其持有之低度行為應為施用之高度行為所吸收，不另論罪
    。查被告前於九十三年間曾因施用第一級毒品案件，經本院
    判處有期徒刑九月確定，而其入監執行後，於九十四年四月
    十七日執行完畢乙節，有臺灣高等法院被告前案紀錄表一份
    附卷可稽，則其於有期徒刑執行完畢後五年以內，故意再犯
    本件為有期徒刑以上之罪，為累犯，應依刑法第四十七條第
    一項規定加重其刑。茲審酌被告前曾因施用毒品經送強制戒
    治執行完畢後，猶不思戒絕毒癮、革除惡習，顯未能深切悔
    改並記取教訓，惟念及其施用毒品之犯行，在本質上乃屬自
    我戕害身心健康之行為，且被告並未因此而有破壞社會秩序
    或侵害他人權益之情形，以及被告犯後坦承犯行，態度尚佳
    等一切情狀，爰量處如主文所示之刑，以資懲戒。至扣案之
    海洛因一包（淨重○‧一一公克），係查獲之第一級毒品，
    應依毒品危害防制條例第十八條第一項前段之規定，宣告沒
    收銷燬之。
據上論斷，應依刑事訴訟法第二百七十三條之一第一項、第二百
九十九條第一項前段，毒品危害防制條例第十條第一項、第十八
條第一項前段，刑法第十一條前段、第四十七條第一項，判決如
主文。
本案經檢察官劉世豪到庭執行職務。
中　　華　　民　　國　　96　　年　　3 　　月　　14　　日
                  臺灣彰化地方法院刑事第七庭
                              法　    官  紀佳良
以上正本證明與原本無異。
如不服本判決，應於判決送達後十日內向本院提出上訴狀 (須附
繕本 )。
中　　華　　民　　國　　96　　年　　3 　　月　　14　　日
                              書  記  官  王惠嬌
附錄論罪科刑法條：
毒品危害防制條例第十條第一項
施用第一級毒品者，處六月以上五年以下有期徒刑。
